【裁判字號】    95,抗,35
【裁判日期】    950320
【裁判案由】    本票裁定
【裁判全文】
臺灣臺北地方法院民事裁定                95年度抗字第35號
抗  告  人  甲○○
抗  告  人  丙○○
相  對  人  國都汽車股份有限公司
法定代理人  乙○○
上列抗告人因與相對人間聲請本票准許強制執行事件，抗告人對
於中華民國94年11月9日本院所為之94年度票字第80327號民事裁
定提起抗告，本院裁定如下：
    主  文
抗告駁回。
抗告程序費用由抗告人負擔。
    理  由
一、按執票人向本票發票人行使追索權時，得聲請法院裁定後強
    制執行，票據法第123條定有明文；次按本票執票人，依票
    據法第123條規定，聲請法院裁定許可對發票人之強制執行
    ，係屬非訟事件，此項聲請之裁定，及抗告法院之裁定，僅
    依非訟事件程序，就本票形式上之要件是否具備予以審查為
    已足，並無確定實體上法律關係存否之效力，如發票人就票
    據債務之存否有爭執時，應由發票人提起確認之訴，以資解
    決（最高法院57台抗字第76號、56年台抗字第714號判例意
    旨參照）。
二、本件相對人主張：其執有抗告人為共同發票人，於民國（下
    同）93年4月14日簽發之本票一紙，內載金額新台幣（下同
    ）685,440元，付款地：台北市○○路121號12樓，利息按年
    息15%，到期日94年8月15日，並免除作成拒絕證書，詎屆期
    提示仍有568,480元未獲付款，依票據法第123條聲請裁定許
    可強制執行等情，已據提出本票一紙為證，原裁定予以准許
    ，即無不合。
三、本件抗告意旨略以：（一）抗告人自93年4月起至94年7月止
    已付248,025元，且車子已於94年10月還車行，但車行並未
    交還本票，亦未通知後續處理事項，且車子已遭拍賣，又索
    取本票金額，當初本票上之金額亦非本人簽發。（二）代購
    車行當初簽合約書上金額又與本票不符，而且車主並非原告
    之名，且抗告人不知車已拍賣云云。惟查，本件抗告人上開
    票據債權數額、票據金額非本人簽發、車子拍賣之爭執，其
    所稱無論屬實與否，均為實體法上之爭執，依前開說明，應
    由抗告人另循訴訟程序解決，並非本件非訟程序得以審究。
    從而，抗告意旨指摘原裁定不當，求予廢棄，為無理由，應
    予駁回。
五、據上論結，本件抗告為無理由，依非訟事件法第46條、第21
    條第2項，民事訴訟法第495條之1第1項、第449條第1項、第
    78條，裁定如主文。
中    華    民    國    95    年    3     月    20    日
                  民事第二庭  審判長法  官  鄭純惠
                                    法  官  蔡政哲
                                    法  官  吳淑惠
以上正本係照原本作成。
非訟事件法第45條第3、4項
中    華    民    國    95    年    3     月    21    日
                                    書記官  蔡凱如


司法院資訊處製作；財團法人民間司法改革基金會備份。
